臺灣臺北地方法院刑事判決　　　　　 100年度審交訴字第36號
公　訴　人　臺灣臺北地方法院檢察署檢察官
被　　　告　謝淑珍
　　　　　　黃昱達
上列被告因公共危險等案件，經檢察官提起公訴(100年度調偵字
第1053號），因被告於準備程序中為有罪之陳述，經本院合議庭
裁定由受命法官獨任以簡式審判程序審理，本院判決如下：
    主  文
謝淑珍犯過失傷害罪，處拘役肆拾日，如易科罰金，以新臺幣壹
仟元折算壹日，緩刑貳年，並應自中華民國一百年十一月十五日
起於每月十五日前給付李雅芬新臺幣壹萬元至滿新臺幣肆萬元止
，且一期未付視為全部到期。
黃昱達駕駛動力交通工具肇事，致人傷而逃逸，處有期徒刑陸月
，如易科罰金，以新臺幣壹仟元折算壹日，緩刑貳年，並應自中
華民國一百年十一月十五日起於每月十五日前給付李雅芬新臺幣
伍仟元至滿新臺幣貳萬元止，且一期未付視為全部到期。
    事  實
一、謝淑珍於民國100年3月9日凌晨2時25分，騎乘車牌號碼CXX-
    502 號重型機車，沿臺北市萬華區○○○路由南往北方向行
    駛，至環河南路1 段65號前時，本應注意在遵行車道內行駛
    ，且該路段劃有分向限制線，不得駛入來車之車道內，而依
    當時情形，亦無不能注意之情事，竟疏未注意，貿然駛入橫
    越對向車道，適黃昱達駕駛車號365-EGA 號重型機車、李雅
    芬駕駛車號109-BFA 號重型機車沿對向車道行駛亦行經該處
    ，黃昱達見謝淑珍橫越其行駛之車道時閃避不及，機車倒地
    滑行後撞及李雅芬之機車，李雅芬人車亦倒地，黃昱達因而
    受有右肘關節、右膝擦傷之傷害，李雅芬則受有下顎骨以及
    右手挫傷、頸部扭傷或拉傷、下巴擦傷等傷害。黃昱達肇事
    後，雖可預見李雅芬因車禍致身體受傷，竟未上前查看並協
    助李雅芬就醫，亦未留下任何聯絡方式，逕自駕車離去，幸
    有巡邏員警適行經該處記下黃昱達車號並通知管區員警前來
    處理，始循線查獲黃昱達。而員警據報到現場處理時，謝淑
    珍在有偵查權限之警察機關尚未發覺犯罪前，主動向到場之
    警員坦承為肇事人，進而接受本件裁判。
二、案經黃昱達、李雅芬訴由臺北市政府警察局萬華分局報請臺
    灣臺北地方法院檢察署檢察官偵查起訴。
    理  由
一、程序部分：
    按本件被告謝淑珍所犯之刑法第284條第1項前段之過失傷害
    罪與被告黃昱達所犯之刑法第185條之1之肇事逃逸罪，係死
    刑、無期徒刑、最輕本刑為3 年以上有期徒刑以外之罪，其
    於準備程序就前揭被訴事實為有罪之陳述，經本院告知簡式
    審判程序之旨，並聽取其與公訴人之意見後，認無不得或不
    宜改依簡式審判程序進行之處，爰依刑事訴訟法第273條之1
    第1 項、第284條之1，裁定本件進行簡式審判程序。又本案
    卷內之物證、書證等證據，依同法第273條之2規定，不受第
    159條第1 項關於傳聞法則規定，及同法第161條之2、第161
    條之3、第163條之1及第164條至第170 條規定調查證據程序
    之限制，合先敘明。
二、實體理由部分：
  (一)上開事實業據被告謝淑珍、黃昱達於本院審理時坦承不諱，
    並有告訴人李雅芬之指訴可稽，且有臺北市政府警察局萬華
    分局道路交通事故現場圖、道路交通事故補充資料表、道路
    交通事故調查報告表(一)(二)、道路交通事故談話紀錄表、疑似
    道路交通事故肇事逃逸追查表、現場照片9 張、聯合醫院中
    興院區診斷證明書1 紙、自首情形紀錄表等在卷足憑，核與
    被告等自白相符。本件事證明確，被告等上開犯行已堪認定
    ，應依法論科。
  (二)核被告謝淑珍所為，係犯刑法第284條第1項前段之過失傷害
    罪；被告謝淑珍係1 過失行為致被害人李雅芬、黃昱達受有
    傷害，觸犯2 相同之過失傷害罪，為想像競合犯，應依刑法
    第55條前段規定，從一重之過失傷害罪處斷；惟被告謝淑珍
    於偵查機關發覺其犯罪前主動向偵查機關陳述犯罪事實並受
    審判，屬自首而依刑法第62條前段規定得減輕其刑，此有臺
    北市○○○○○道路交通事故肇事人自首情形紀錄表在卷（
    偵卷第36頁）可稽。被告黃昱達所為，係犯刑法第185條之4
    肇事逃逸罪。爰審酌被告2 人之生活狀況、智識程度、犯罪
    後坦承犯行之態度，並與被害人成立和解及被告謝淑珍自首
    犯行等一切情狀，分別量處被告謝淑珍拘役40日，被告黃昱
    達有期徒刑6月，並依刑法第41條第1項前段規定，諭知均得
    易科罰金併其折算標準。末查，被告2 人前均未曾受有期徒
    刑以上刑之宣告，有臺灣高等法院被告前案紀錄表可稽，其
    等因一時失慮致犯本罪，被告謝淑珍、黃昱達分別與告訴人
    李雅芬達成分期賠償告訴人損害新臺幣（下同）4萬元、2萬
    元之合意，有本院民國100年11月2日審判筆錄在卷可參，本
    院信被告2 人經此論罪科刑之教訓，應知所警惕而無再犯之
    虞，所宣告之刑以暫不執行為適當，爰依刑法第74條第1 項
    第1款之規定，併予分別宣告緩刑2年。且經本院斟酌告訴人
    權益之保障，並給予被告自新機會，認於被告緩刑期間課予
    上述向被害人李雅芬支付損害賠償之負擔，乃為適當，爰據
    雙方合意之條件，依同條第2項第3款，併予宣告令被告謝淑
    珍應自100年11月15日起，於每月15日前匯款1萬元，匯入告
    訴人李雅芬所指定郵局帳號00000000000000號、戶名：李雅
    萍之帳戶中，分期向告訴人李雅芬支付總額共4 萬元之損害
    賠償；被告黃昱達應自 100年11月15日起，於每月15日前匯
    款5000元，匯入告訴人所指定郵局帳號00000000000000號、
    戶名：李雅萍之帳戶中，分期向告訴人李雅芬支付總額共 2
    萬元之損害賠償。又此部分依同條第4 項規定得為民事強制
    執行名義，另依同法第75條之1第1 項第4款規定，受緩刑之
    宣告，違反上開本院所定負擔情節重大，足認原宣告之緩刑
    難收其預期效果，而有執行刑罰之必要者，得撤銷其宣告。
據上論斷，應依刑事訴訟法第273條之1第1項、第299條第1 項前
段，刑法第284條第1項前段、第185條之4、第55條前段、第62條
、第41條第1項前段、第74條第1項第1款、第2 項第5款、刑法施
行法第1條之1，判決如主文。
本案經檢察官鄭東到庭執行職務。
中    華    民    國   100    年    11    月    8     日
                  刑事第二十庭  法  官  呂政燁
以上正本證明與原本無異。
如不服本判決應於收受送達後10日內向本院提出上訴書狀，並應
敘述具體理由；其未敘述上訴理由者，應於上訴期間屆滿後20日
內向本院補提理由書（均須按他造當事人之人數附繕本）「切勿
逕送上級法院」。告訴人或被害人如對於本判決不服者，應具備
理由請求檢察官上訴，其上訴期間之計算係以檢察官收受判決正
本之日期為準。
                                書記官  楊湘雯
中    華    民    國   100    年    11    月    8     日
附錄本案所犯法條全文：
中華民國刑法第284條（過失傷害罪）
因過失傷害人者，處6月以下有期徒刑、拘役或5百元以下罰金，
致重傷者，處1年以下有期徒刑、拘役或5百元以下罰金。
從事業務之人，因業務上之過失傷害人者，處1 年以下有期徒刑
、拘役或1千元以下罰金，致重傷者，處3年以下有期徒刑、拘役
或2千元以下罰金。
中華民國刑法第185條之4（肇事遺棄罪）
駕駛動力交通工具肇事，致人死傷而逃逸者，處6月以上5年以下
有期徒刑。